【裁判字號】    97,交聲,68
【裁判日期】    970611
【裁判案由】    違反道路交通管理處罰條例聲明異議
【裁判全文】
臺灣雲林地方法院交通事件裁定          97年度交聲字第68號
移送機關即  交通部公路總局嘉義區監理所雲林監理站
原處分機關
異  議  人  甲○○
即受處分人
上列異議人即受處分人因違反道路交通管理處罰條例案件，對於
交通部公路總局嘉義區監理所雲林監理站中華民國97年4 月10日
所為之處分（原處分案號：雲監裁字第裁71-C00000000號裁決書
），聲明異議，本院裁定如下：
    主  文
異議駁回。
    理  由
一、聲明異議意旨略以：異議人即受處分人甲○○於民國97年2
    月28日晚上8 時45分許，騎乘車牌號碼FCZ-532 號重型機車
    ，在臺北縣板橋市○○路○ 段與長江路1 段之交岔路口，因
    紅燈左轉而遭警製單舉發，處罰鍰新臺幣（下同）1,800 元
    並記違規點數3 點。然異議人通過上開交岔路口之際，交通
    號誌為綠燈，並無闖越紅燈行為，員警攔查時已明確向其表
    示並無違規，復拒絕簽名，原處分機關未查，逕予裁決，異
    議人實難甘服，爰依法聲明異議等語。
二、按汽車駕駛人，行經有燈光號誌管制之交岔路口闖紅燈者，
    ，處1,800 元以上5,400 元以下罰鍰，道路交通管理處罰條
    例第53條定有明文。又按汽車駕駛人有前開第53條規定之情
    形者，除依該條處罰鍰外，並予記違規點數3 點，亦為同條
    例第63條第1 項第3 款所明定。
三、訊據異議人固不否認於前揭時間，騎乘車牌號碼FCZ-532 號
    重型機車，行經臺北縣板橋市○○路與長江路之交岔路口之
    事實，惟矢口否認有何闖越紅燈行為，辯稱：我確定當時的
    燈號是綠燈才左轉，我不知道警察為何要攔我云云。經查：
  (一)異議人於97年2 月28日晚上8 時45分許，騎乘車牌號碼FCZ-
    532 號重型機車，沿臺北縣板橋市○○路○ 段行駛，行經該
    路與長江路1 段之交岔路口，確實闖越紅燈而向左轉入長江
    路1 段繼續行駛等情，業據證人即本件舉發員警乙○○於本
    院證稱：當日我與同事陳振仁在臺北縣板橋市○○路○ 段與
    長江路1 段路口執行闖紅燈勤務，我看見異議人自雙十路3
    段左轉入長江路1 段前進，當時號誌為紅燈，我與陳振仁確
    認異議人闖紅燈後，始攔查異議人等語。核諸證人乙○○上
    開證述內容，並無明顯違反經驗或論理法則之處，復參酌其
    與異議人素昧平生，並無仇隙嫌怨，業據異議人於本院所自
    承，而警員執行公務時，本身即受有行政懲處責任之監督，
    更於本院到庭具結作證，以刑事責任擔保證言之真實性，益
    證該等證述內容可採。再者，本件警員執行勤務之地點與異
    議人違規之處相距約100 公尺，業據異議人於本院陳述明確
    ，並與證人乙○○於本院證述之情節相符。另從員警執勤地
    點觀察違規路口視線，可清楚目視交通號誌燈號之變換，並
    無遭路樹、電線桿或招牌遮擋視線等情，業據證人乙○○證
    述在卷，並有現場照片2 幀在卷可憑；佐以乙○○證述當日
    係為重點攔檢闖越紅燈之交通違規事件而執勤，衡情，警員
    當不至於選擇在視線障礙處觀察。復以，本件異議人之違規
    時間雖在晚上8 時45分許，然依上開現場照片所示，該路口
    及長江路1 段分別設有便利超商店、麵館、菜刀店、茶坊、
    汽車美容店、彈簧床店、茶行，為一熱鬧之街道，不因係夜
    晚而影響視線。綜此，證人乙○○既在離違規路口約100 公
    尺處之視線良好地點並同時與另名警員確認目賭異議人闖越
    紅燈，應無錯看之虞，其上開之證詞應值採信而屬實情。是
    異議人於上開時、地，確有騎乘機車闖越紅燈一情，堪予認
    定。
  (二)異議人辯稱：一般人闖紅燈，如果遭警攔查，就會逃逸，然
    而我沒有逃跑，並向舉發員警解釋，足認我當時確實是綠燈
    左轉乙節。惟按汽車（含機車）駕駛人，駕駛汽車有違反本
    條例之行為，經交通勤務警察或依法令執行交通稽查任務人
    員制止時，不聽制止或拒絕停車接受稽查而逃逸者，除按各
    該條規定處罰外，處新臺幣3 千元以上6 千元以下罰鍰，道
    路交通管理處罰條例第60條第1 項定有明文。依此，汽機車
    駕駛人遇有交通勤務警察或依法令執行交通稽查任務人員攔
    查時，即有停車接受稽查之義務，而異議人考領有合格之機
    車駕駛執照，有證號查詢機車駕駛人資料表1 紙在卷可憑，
    其對上開規定自應知之甚詳，是自不得以異議人遇警攔查時
    ，確有停車接受稽查之事實，反推論異議人並無闖越紅燈之
    違規行為。
四、綜上所述，異議人確有於前揭時、地騎乘機車行經有燈光號
    誌管制之交岔路口而闖紅燈之違規行為。從而，原處分機關
    依前揭道路交通管理處罰條例第53條第1 項，裁處異議人罰
    鍰1,800 元，並依同條例第63條第1 項第3 款規定，併予記
    違規點數3 點，核無違誤。異議人仍執前詞聲明異議，為無
    理由，自應予駁回。
五、據上論斷，應依道路交通案件處理辦法第19條，裁定如主文
    。
中    華    民    國    97    年    6     月    11    日
                  交通法庭    法  官  曾鴻文
以上正本證明與原本無異。
如不服本裁定，應於裁定送達後5 日內向本院提出抗告狀（須附
繕本）。
                              書記官  顏錦清
中    華    民    國    97    年    6     月    11    日


司法院資訊處製作；財團法人民間司法改革基金會備份。
